# 请教融资租赁业务会计处理问题

提问人：gaosongling123 时间：2011-10-25 15:07:05
A（承租方）与金融公司（出租方）以及B（大型船舶制造商）签订融资租赁协议。A以购买人的身份直接与B签订购买合同。A方的购买方资格金融公司委托购买，船舶的所有权归金融公司所有。付款方式是金融公司把款项支付到A公司的账户，A公司再支付给B公司。由于船舶建造期比较长，对于建造期的利息费用（金融公司与A公司合同约定由A公司承担），请问A公司应该如何账务处理是资本化还是费用化。如果资本化，资本化的对象是资本。另外对于金融公司已经收取的服务费应该怎么记账处理？

回答人：chenyiwei
《计学撮要》里有类似的案例（“专题三：会计实务问题Q&A”中的“租赁会计”部分），你可以搜索一下。基本要求就是把这类业务中金融租赁公司代付的建造款作为融资处理。